【裁判字號】    94,訴,3506
【裁判日期】    950607
【裁判案由】    考績
【裁判全文】
臺北高等行政法院裁定
                                     94年度訴字第03506號
原      告  甲○○
被      告  臺北縣立光復國民中學
代  表  人  乙○○（校長）
上列當事人間因考績事件，原告提起行政訴訟。本院裁定如下︰
    主  文
原告之訴駁回。
訴訟費用由原告負擔。
    理  由
一、按「原告之訴，有左列各款情形之一者，行政法院應以裁定
    駁回之。但其情形可以補正者，審判長應定期間先命補正：
    ．．十、起訴不合程式或不備其他要件者。」為行政訴訟法
    第107條第1項第10款所規定。次按「教師不願申訴或不服申
    訴、再申訴決定者，得按其性質依法提起訴訟或依訴願法或
    行政訴訟法或其他保障法律等有關規定，請求救濟。」教師
    法第33條亦定有明文。因此，教師是否得依行政訴訟法請求
    救濟，端視其事件之性質而定。
二、查教師雖非公務人員任用法所稱之公務人員，惟教師之保障
    範圍，與公務人員應無軒輊，自得準用有關公務人員之規定
    。關於公務人員權益之保障，依司法院釋字第187號、第201
    號、第243號、第266號、第298號、第312號、第323號、第3
    38號、第430號、第483號解釋意旨，公務人員得依行政訴訟
    法提起救濟之權益為：(一)改變公務員身分關係，直接影響其
    服公職之權利，如免職處分等。(二)對於公法上財產請求權受
    到影響者，如退休金、考績獎金、福利互助金之請領等。(三)
    對於公務人員有重大影響之懲戒處分，如降低官等、降級、
    減俸等。至於未改變公務員身分之記大過、記過處分、考績
    評定、上級機關就其監督範圍內所發布之職務命令，或其他
    工作條件及管理必要之處分，則不許提起行政訴訟（最高行
    政法院94年度裁字第02622號裁定、93年度裁字第1628號裁
    定、91年度裁字第1430號裁定及90年度裁字第301號裁定等
    ，其見解均資參照）。
三、本件原告為被告學校教師，因不服被告依公立學校教職員成
    績考核辦法第4條第2款（應為第4條第1項第2款）規定，於
    民國（下同）93年9月13日以北復中人字第0930003138號教
    職員成績考核通知書，將其92學年度教師成績考核考列晉本
    薪1級並給與半個月薪給總額之1次獎金，循序提起再申訴，
    經臺灣省教師申訴評議委員會94年5月5日（案號：94006 號
    ）再申訴評議決定，將臺北縣教師申訴評議委員會之評議決
    定及原措施學校即被告對原告92學年度成績考核均予撤銷，
    責由原措施學校即被告另為適法之處置。嗣被告仍依公立學
    校教職員成績考核辦法第4條第2款（應為第4條第1項第2款
    ）規定，以94年8月25日北復中人字第0940002808號教職員
    成績考核通知書，將原告92學年度教師成績考核考列晉本薪
    1級並給與半個月薪給總額之1次獎金。原告不服，逕向本院
    提起行政訴訟，並聲明求為判決：「（一）被告應賠償原告
    損害賠償新台幣50萬元。（二）被告應遵照臺灣省教師申訴
    評議委員會之決議，對原告92學年度之考績作適法之處置。
    」。
四、查原告不服之被告93年9月13日以北復中人字第0930003138
    號教職員成績考核通知書，業經臺灣省教師申訴評議委員會
    94年5月5日（案號：94006號）再申訴評議決定予以撤銷，
    責由原措施學校即被告另為適法之處置。而原告不服之被告
    94年8月25日北復中人字第0940002808號教職員成績考核通
    知書，應另循申訴、再申訴途徑請求救濟。本件依原告上開
    聲明（二）所載，其係請求將92學年度教師成績考核考列晉
    本薪1級並給與半個月薪給總額之1次獎金予以變更，而成績
    之考核，係屬工作條件之管理措施，尚非對教師之身分、財
    產權或重大影響權益之處分，自不得提起行政訴訟。從而，
    原告提起本件行政訴訟，尚難認為合法，應予駁回。又原告
    之訴既不合法而應予駁回，則其合併提起之損害賠償請求【
    即原告訴之聲明（一）部分】，亦失所附麗，應併予駁回。
五、本件原告之訴既不合法，其實體上之主張及陳述，自無庸審
    酌，併此敘明。
六、依行政訴訟法第107條第1項第10款、第104條，民事訴訟法
    第95條、第78條，裁定如主文。
中    華    民    國    95    年    6    月     7     日
                        第六庭審判長法  官  黃清光
                                    法  官  陳鴻斌
                                    法  官  曹瑞卿
上為正本係照原本作成。
如不服本裁定，應於送達後10日內向本院提出抗告狀（須按他造
人數附繕本）。
中    華    民    國    95    年    6    月     7     日
                                    書記官  方偉皓


司法院資訊處製作；財團法人民間司法改革基金會備份。
